【裁判字號】    97,審交訴,177
【裁判日期】    980109
【裁判案由】    業務過失致死
【裁判全文】
臺灣高雄地方法院刑事判決           97年度審交訴字第177號
公  訴  人  臺灣高雄地方法院檢察署檢察官
被      告  乙○○
選任辯護人  劉嘉裕律師
上列被告因業務過失致死案件，經檢察官提起公訴（97年度調偵
字第697 號），被告於準備程序中就被訴事實為有罪之陳述，經
本院告知簡式審判程序之旨，並聽取被告與公訴人之意見後，本
院合議庭裁定由受命法官獨任進行簡式審判程序，判決如下：
    主  文
乙○○犯業務過失致人於死罪，處有期徒刑捌月。緩刑貳年。
    事實及理由
一、本件犯罪事實及證據，除於犯罪事實補充「乙○○於肇事後
    ，主動請路人報警並留在現場，在未被有偵查犯罪職權之公
    務員發覺前，向前往處理車禍之警員自首犯罪，坦承肇事而
    接受裁判」，並補充被告於本院審理時之自白為證據外，其
    餘均引用起訴書所載（如附件）。
二、按刑法上所謂業務，係指個人基於其社會地位繼續反覆所執
    行之事務，包括主要業務及其附隨之準備工作與輔助事務在
    內。此項附隨之事務，固非漫無限制，必須與其主要業務有
    直接、密切之關係者，始可包含在業務概念中，惟如以販賣
    物品為業之人，因販賣物品而駕駛車輛，則駕駛該車本屬其
    社會活動之一，在社會上有其特殊之屬性及地位，其本於此
    項屬性或地位而駕車，自屬基於社會生活上之地位而反覆執
    行事務，因之，在此地位之駕車，不問其目的為何，均應認
    其係業務之範圍（最高法院89年台上字第8075號、75年台上
    字第1685號判例意旨參照）。查被告係以賣菜為業，平日駕
    駛車輛以執行其賣菜之業務，該駕駛車輛之行為自屬其附隨
    業務之一部。是核被告所為，係犯刑法第276 條第2 項業務
    過失致人於死罪。又被告於肇事後，偵查機關未發覺前，主
    動報案，並向前往處理車禍員警坦承肇事，而願接受裁判，
    有高雄市政府警察局交通大隊交通事故談話紀錄表可參（詳
    相驗卷第13頁背面），堪認符合自首之要件，應依刑法第62
    條前段之規定，減輕其刑。
三、爰審酌被告因一時輕忽及駕駛習慣不佳，車身跨越道路分向
    線而撞擊對向之來車，造成蘇柏達死亡等無法挽回之憾事，
    其造成之損害難謂輕微，惟被告犯後坦承犯行，並已與被害
    人達成和解，足見其能為其行為負責，態度尚佳等一切情狀
    ，量處如主文所示之刑。而被告並無前科，素行良好，此有
    臺灣高等法院被告前案紀錄表在卷可稽，被告歷經事發及此
    偵審程序，應知警惕，日後應能更加注意交通安全、尊重他
    人權益，當無再犯之虞，上開宣告之刑以暫不執行為適當，
    爰併予諭知緩刑，以啟自新。
據上論斷，應依刑事訴訟法第273 條之1 第1 項、第284 條之1
、第299 條第1 項前段、第310 條之2 、第454 條第2 項，刑法
第276 條第2 項、第62條前段、第74條第1 項第1 款，刑法施行
法第1 條之1 ，判決如主文。
本案經檢察官王朝弘到庭執行職務。
中    華    民    國    98    年    1     月    9     日
                  交通法庭    法  官  蔡書瑜
以上正本證明與原本無異。
如不服本判決應於收受送達後10日內向本院提出上訴書狀，並應
敘述具體理由；如未敘述上訴理由者，應於上訴期間屆滿後20日
內向本院補提理由書（均須按他造當事人之人數附繕本）「切勿
逕送上級法院」。
中    華    民    國    98    年    1     月    10    日
                              書記官  周美
附錄：論罪法條
中華民國刑法第276條
因過失致人於死者，處 2 年以下有期徒刑、拘役或 2 千元以下
罰金。
從事業務之人，因業務上之過失犯前項之罪者，處 5 年以下有期
徒刑或拘役，得併科 3 千元以下罰金。
附件：
臺灣高雄地方法院檢察署檢察官起訴書
                                      97年度調偵字第697號
     被      告  乙○○  男  37歲（民國○○年○月○○日生）
                         住高雄縣彌陀鄉○○村○○街3巷19
                         號
                         國民身分證統一編號：Ｚ000000000號
     選任辯護人  王叡齡律師
 上列被告因業務過失致死案件，已經偵查終結，認應該提起公訴
 ，茲將犯罪事實及證據並所犯法條分敘如下：
             犯罪事實
 一、乙○○係以販菜為業，平日駕車載送蔬菜往返菜市場，係以
     駕駛為附隨業務之人，其於民國96年5月27日上午7時40分許
     ，駕駛車牌號碼ZD－3851號自小貨車，沿高雄市○○區○○
     街由西往東方向行駛，行經右昌街113 號前時，明知應在遵
     行車道內行駛，且注意車前狀況，並隨時採取必要之安全措
     施，而依當時天候、路面狀態、視線及光線等路況條件並無
     不能注意之情事，竟疏未注意及此，而跨越方向限制線行駛
     於逆向車道，適有蘇柏達騎乘車牌號碼XD6－616號重型機車
     沿右昌街由東往西方向行駛至該處，乙○○不及轉回原車道
     ，其所駕駛自小貨車之左前車頭不慎撞擊蘇柏達所騎乘機車
     之車頭，致蘇柏達人車倒地，受有嚴重頭部創傷併顱內出血
     、左顴骨骨折、左股骨骨折等傷害，經送醫救治，仍於同月
     29日上午9時50分許，因顱內出血及中樞衰竭不治死亡。
 二、案經高雄市政府警察局楠梓分局移送偵辦。
             證據並所犯法條
 一、證據方法及待證事項
     ┌───┬──────────┬──────────┐
     │編  號│    證  據  方  法  │    待  證  事  項  │
     ├───┼──────────┼──────────┤
     │  一  │被告乙○○於警詢及偵│被告平日以販菜為業，│
     │      │查中之供述          │其於前揭時地駕駛自小│
     │      │                    │貨車運送蔬菜前往菜市│
     │      │                    │場途中，與蘇柏達所騎│
     │      │                    │乘之機車發生擦撞之事│
     │      │                    │實。                │
     ├───┼──────────┼──────────┤
     │  二  │道路交通事故現場圖、│肇事現場狀況        │
     │      │現場照片3張         │                    │
     ├───┼──────────┼──────────┤
     │  三  │中央警察大學97年6月4│被告行車跨越分向限制│
     │      │日校鑑科字第        │線及未注意車前狀況，│
     │      │0970001040號函及鑑定│導致本件車禍發生之事│
     │      │書                  │實。                │
     ├───┼──────────┼──────────┤
     │  四  │本署相驗屍體證明書、│被告之過失駕車行為，│
     │      │勘（相）驗筆錄、法醫│導致被害人蘇柏達死亡│
     │      │驗斷書及高雄榮民總醫│之事實              │
     │      │院法醫參考病例摘要各│                    │
     │      │1份                 │                    │
     └───┴──────────┴──────────┘
 二、核被告所為，係犯刑法第276條第2項之業務過失致死罪嫌，
     請依法論科。
 三、依刑事訴訟法第251條第1項提起公訴。
     此  致
 臺灣高雄地方法院
 中    華    民    國    97    年    8     月    18    日
                               檢  察  官  甲  ○  ○


司法院資訊處製作；財團法人民間司法改革基金會備份。
